【裁判字號】    90,附民,290
【裁判日期】    900615
【裁判案由】    詐欺
【裁判全文】
臺灣高雄地方法院刑事附帶民事訴訟判決              九十年度附民字第二九號
    原      告  甲○○○
    被      告  乙○○
右列被告等因詐欺案件（本院八十九年易緝字第二三二號），經原告提起附帶民事訴
訟，本院判決如左：
    主  文
被告應給付原告新臺幣壹拾萬元，及自民國九十年六月二日起至清償日止按年息百分
之五計算之利息。
原告以新臺幣參萬伍仟元為被告供擔保後，得為假執行。
    事  實
甲、原告方面：
一、聲明：被告應給付原告新臺幣一十萬元，及自起訴狀繕本送達之翌日起至清償日
    止按年息百分之五計算之利息。原告願供擔保請准為假執行之宣告。
二、陳述略以：被告乙○○明知其並無固定收入，經濟狀況已陷於窘迫之際，竟意圖
    為自己不法之所有，基於概括之犯意，以隱瞞其資力之方法，於民國八十四年十
    二月八日，持其向黃文瑞所借得，付款人為亞太商業銀行博愛分行，帳號為五三
    二─二○號，發票日係八十五年二月八日，面額為新臺幣（下同）十萬元，發票
    人為黃文瑞之支票一紙，向原告甲○○○借款十萬元，被告明知該支票存款帳戶
    內已無存款可供支票兌現票面金額，猶藉訛以屆期必能兌現之方式，使原告相信
    其於支票發票日時，必能返還借款，而交付十萬元予被告，惟至發票日後，亦因
    無法兌現，致原告無法藉該支票獲償。被告於八十五年一月間逃逸無蹤，避不見
    面而無法聯絡，原告至此始知受騙，為此爰依民法第一百八十四條第一項，請求
    被告應給付原告十萬元及自起訴狀繕本送達之翌日起，按年息百分之五計算之利
    息。原告並願供擔保，請准為假執行之宣告。
三、證據：引用本院八十九年易緝字第二三二號詐欺案件刑事卷宗內之證據資料。
乙、被告方面：
一、聲明：原告之訴駁回。
二、陳述略稱：伊並無詐欺之事實。
三、證據：援用本院八十九年易緝字第二三二號詐欺案件刑事卷宗內之證據資料。
    理  由
一、按附帶民事訴訟之判決，應以刑事判決所認定之事實為據，刑事訴訟法第五百條
    前段定有明文。本件原告主張被告乙○○有詐欺，致其交付現款而受有十萬元損
    害之事實，業據本院以八十九年易緝字第二三二號刑事判決認定被告確有詐取原
    告十萬元現款之犯行無訛，並有被告向訴外人黃文瑞所借得，付款人為亞太商業
    銀行博愛分行，帳號為五三二─二○號，發票日係八十五年二月八日，面額為十
    萬元，發票人為黃文瑞之支票一紙為證，從而原告此部分主張自為真實。
二、次按因故意或過失，不法侵害他人權利者，負損害賠償責任，民法第一百八十四
    條第一項前段定有明文。本件被告既有詐欺行為，致原告受有十萬元金錢損害之
    事實，從而原告依上開法律關係，請求被告應給付原告十萬元，及自起訴狀繕本
    送達之翌日起，即九十年六月二日起至清償日止，按年息百分之五計算之利息，
    為有理由，應予准許。
三、原告陳明願供擔保，請求宣告假執行，經核於法並無不合，爰酌定相當之擔保金
    額併予准許。
據上論斷，應依刑事訴訟法第五百零二條第二項、第四百九十一條第十款、民事訴訟
法第三百九十二條第二項，判決如主文。
中      華      民      國      九十      年     六     月     十五     日
                                臺灣高雄地方法院刑事第二庭
                                      法  官    李代昌
右正本證明與原本無異。
如不服本判決，應於判決送達後十日內，向本院提出上訴狀。
                                      書記官    吳月華
中      華      民      國      九十      年     六     月     十五     日


司法院資訊處製作；財團法人民間司法改革基金會備份。
